臺灣新竹地方法院刑事判決
110年度易字第810號
                                       111年度易字第59號
公  訴  人  臺灣新竹地方檢察署檢察官
            黃昆龍


上列被告因竊盜等案件，經檢察官提起公訴（110年度偵字第108
85號），及追加起訴（110年度偵字第14532號），於本院準備程
序進行中，被告就被訴事實為有罪之陳述，經本院裁定改行簡式
審判程序審理，判決如下：
    主  文
黃昆龍犯如附表所示之罪，各處如附表主文及沒收欄所示之刑及
沒收。應執行有期徒刑捌月，如易科罰金，以新臺幣壹仟元折算
壹日。
    事  實
一、黃昆龍及黃立瑋2人意圖為自己不法所有，單獨或共同基於
    加重竊盜之犯意聯絡，單獨或共同於附表編號1至編號2所示
    之時、地，以附表編號1至編號2行為態樣欄所示之方式，竊
    取如附表編號1至編號2失竊物品欄所示之物品。嗣經附表編
    號1至編號2被害人欄所示之被害人報警處理後，始循線查獲
    上情（黃立瑋如附表編號1所示犯行，另由本院以110年度易
    字第810號判決，判處有期徒刑7月）。
二、案經范光奇訴由新竹市警察局第一分局報請；林鎮垣訴由新
    竹市警察局第二分局報請臺灣新竹地方檢察署檢察官偵查起
    訴及追加起訴。　　
    理  由
壹、程序部分：
    本件被告黃昆龍所犯之罪，均係死刑、無期徒刑、最輕本刑
    為3年以上有期徒刑以外之罪，且非高等法院管轄第一審案
    件，被告於本院準備程序中，先就被訴事實為有罪之陳述，
    經告知簡式審判程序之旨，並聽取檢察官及被告之意見後，
    本院裁定進行簡式審判程序，是本件之證據調查，依刑事訴
    訟法第273條之2規定，不受同法第159條第1項、第161條之2
    、第161條之3、第163條之1及第164條至第170條規定之限制
    ，合先敘明。
貳、實體部分：
一、上開犯罪事實，業據被告黃昆龍於本院準備程序及審理時均
    自白認罪（見本院110易810卷第433頁、第439頁），且有附
    表證據欄所示證據在卷可佐，綜上，足認被告之任意性之自
    白均與事實相符。從而，本案事證明確，被告上開犯行，洵
    堪認定，均應依法論科。
二、論罪科刑：
　㈠按所謂兇器，其種類並無限制，凡客觀上足以對人之生命、
    身體、安全構成威脅，具有危險性之兇器均屬之，且祇須行
    竊時攜帶此種具有危險性之兇器為已足，並不以攜帶之初有
    行兇之意圖為必要（最高法院79年台上字第5253號判例意旨
    參照）。經查，被告黃昆龍及共犯黃立瑋於附表編號1所示
    之竊盜犯行所使用之尖嘴鉗2支、虎口鉗3支、梅花板手3支
    、六角板手1組、活動板手4支、螺絲起子4支、刀片6支、破
    壞鉗1支，均係金屬製造且起子尖端及刀片之刀鋒均鋒利，
    尖嘴鉗、虎口鉗、梅花板手、六角板手、活動板手、破壞鉗
    及附表編號2所示之竊盜犯行所使用之老虎鉗1支，均質地堅
    硬，均屬客觀上足對人之生命、身體造成危險之兇器無疑。
　㈡核被告黃昆龍如附表編號1至編號2所示犯行，均係犯刑法第3
    21條第1項第3款之攜帶兇器竊盜罪。被告黃昆龍與共犯黃立
    瑋2人就附表編號1所示犯行間，有犯意聯絡與行為分擔，應
    論以共同正犯。被告黃昆龍就上開2次犯行間，犯意各別，
    行為互殊，犯罪地點及被害人均不相同，應予分論併罰。另
    查，被告前於108年1月間，因施用第一級毒品案件，經本院
    以107年度訴字第886號判決判處有期徒刑6月，於108年1月2
    日確定，於108年9月19日因徒刑易科罰金執行完畢乙節，有
    臺灣高等法院被告前案紀錄表在卷可佐（見本院110易810卷
    第131頁），其於有期徒刑執行完畢5 年內，故意再犯本案
    而構成累犯，然核前案類型為施用毒品案件，與本案竊盜罪
    ，犯罪類型、行為態樣、法益侵害情形均不相同，難認其對
    此類犯罪有其特別之惡性，或對刑罰之反應力薄弱，復參照
    司法院大法官會議解釋第775 號解釋意旨，認尚無援引累犯
    規定加重其刑之確切事由，爰不予加重其刑，附此敘明。
  ㈢爰以行為人之責任為基礎，審酌被告黃昆龍正值壯年，不思
    自食其力，奮發有為，竟與共犯黃立瑋任意行竊，欠缺尊重
    他人財產權益及守法之觀念，實屬不該，惟念及被告坦承犯
    行之犯後態度，兼衡被告之前科素行、犯罪動機、目的、手
    段及犯罪所造成之損害，暨其自述國中肄業之智識程度，以
    打零工維生，日薪新臺幣（下同）1,200元，現一人租房居
    住之生活狀況（見本院110易810卷第439頁）等一切情狀後
    ，分別量處如主文所示之刑，並定其應執行刑暨均諭知易科
    罰金之折算標準，以資懲儆。
  ㈣沒收：
　　1.另被告黃昆龍所竊得之如附表編號1至編號2所示之物，均
      已返還予告訴人等，有附表證據欄所示之贓物認領保管單
      在卷可佐，爰依刑法第38條之1 第5 項之規定，不予宣告
      沒收。
　　2.末查扣案之尖嘴鉗2支、虎口鉗3支、梅花扳手3支、六角
      扳手1組、活動扳手4支、螺絲起子4支、刀片6支、破壞鉗
      1支，係被告黃昆龍與共犯黃立瑋犯如附表編號1所示竊盜
      犯行所使用之工具，惟非被告黃昆龍所有，係共犯黃立瑋
      所有，業據共犯黃立瑋供承在卷（見110偵10885卷第8頁
      、第61頁、110聲羈182卷第29頁），與沒收規定不符，爰
      不予宣告沒收。另扣案之老虎鉗1支，係被告黃昆龍犯如
      附表編號2所示竊盜犯行所使用之工具，且為被告黃昆龍
      所有，業據被告黃昆龍供承在卷（見110偵14532卷第4頁
      背面至第5頁正面），爰依刑法第38條第2項沒收之。
據上論斷，應依刑事訴訟法第273條之1第1項、第299條第1 項前
段，判決如主文。
本案經檢察官陳興男提起公訴及追加起訴，經檢察官孫立婷到庭
執行職務。
中　　華　　民　　國　　111 　年　　3　　月　　17　　日
                  刑事第五庭  法  官  華澹寧
以上正本證明與原本無異。　　　　　　　　　
如不服本判決應於收受送達後20日內向本院提出上訴書狀，並應
敘述具體理由；其未敘述上訴理由者，應於上訴期間屆滿後20日
內向本院補提理由書（均須按他造當事人之人數附繕本）「切勿
逕送上級法院」。告訴人或被害人如對於本判決不服者，應具備
理由請求檢察官上訴，其上訴期間之計算係以檢察官收受判決正
本之日期為準。
中　　華　　民　　國　　111 　年　　3　　月　　17　　日
                              書記官  吳羽君
附錄本案論罪科刑法條：
刑法第321條第1項第3款
犯前條第1項、第2項之罪而有下列情形之一者，處6月以上5年以
下有期徒刑，得併科50萬元以下罰金：
三、攜帶兇器而犯之者。
附表：
編號 時間及  地點 被害人 行為態樣 失竊物品（犯罪所得） 證  據 主文及沒收 備 註 1 110年9月16日凌晨4時35分許，在新竹市北區士林西路、士林二街口旁工地內 范光奇 黃昆龍、黃立瑋於左列時間，共同攜帶可以為兇器之尖嘴鉗2支、虎口鉗3支、梅花扳手3支、六角扳手1組、活動扳手4支、螺絲起子4支、刀片6支、破壞鉗1支進入左列工地，由黃昆龍持破壞鉗剪斷范光奇管領之電纜線，由黃立瑋收集得手後，為警據報前往現場而查獲，並扣得上開工具與電纜線。 電纜線1捆（已返還）。 1.被告黃昆龍於警詢及偵訊時之自白（見110偵10885卷第5頁背面至第6頁正面、第62頁至第63頁） 2.共犯黃立瑋於警詢及偵訊時之證述（見110偵10885卷第7頁至第8頁正面、第60頁至第61頁、第101頁正面） 3.證人即告訴人范光奇於警詢時之證述（見110偵10885卷第11頁） 4.證人即報案人陳照淑於警詢時之證述（見110偵10885卷第12頁至第13頁） 5.自願受搜索同意書、新竹市警察局第一分局搜索、扣押筆錄、扣押物品目錄表及扣押物品收據（見110偵10885卷第14頁至第20頁） 6.贓物認領保管單（見110偵10885卷第21頁） 7.指認照片、案發現場及證物照片（見110偵10885卷第33頁至第43頁）　　 黃昆龍共同犯攜帶兇器竊盜罪，累犯，處有期徒刑陸月，如易科罰金，以新臺幣壹仟元折算壹日。 起訴書犯罪事實欄一   2 110年9月12日下午4時22分許，在新竹市○區○○路000巷0號工地內 林鎮垣 黃昆龍於左列時間攜帶可為兇器之老虎鉗1支進入左列工地，拆下林鎮垣所管領之鋼筋1批竊取得手後，為警據報前往現場而查獲，並扣得上開工具與鋼筋。 鋼筋1批 （已返還） 1.被告黃昆龍於警詢之供述（見110偵14532卷第4頁至第5頁） 2.證人即告訴人林鎮垣於警詢之指述（見110偵14532卷第6頁至第7頁） 3.偵查報告（見110偵14532卷第3頁） 4.車牌號碼000-000號之車輛詳細資料報表（見110偵14532卷第13頁） 5.新竹市警察局第二分局搜索、扣押筆錄、扣押物品目錄表（見110偵14532卷第14頁至第18頁） 6.贓物認領保管單（見110偵14532卷第19頁） 7.現場暨證物照片（見110偵14532卷20頁至第22頁）    8.新竹市警察局第二分局東門派出所受（處）理案件證明單（見110偵14532卷第23頁）  黃昆龍犯攜帶兇器竊盜罪，累犯，處有期徒刑陸月，如易科罰金，以新臺幣壹仟元折算壹日。扣案之老虎鉗壹支，沒收。 追加起訴書犯罪事實一